臺灣高等法院刑事裁定
109年度抗字第649號
抗  告  人  
即  受刑人  陳冠儒



上列抗告人因聲請定其應執行刑案件，不服臺灣宜蘭地方法院中
華民國109年3月27日裁定（109年度聲字第134號），提起抗告，
本院裁定如下：
    主  文
原裁定撤銷，發回臺灣宜蘭地方法院。
    理  由
一、原裁定意旨略以：抗告人即受刑人陳冠儒因強盜、詐欺、擄
    人勒贖、竊盜等案件，先後經臺灣宜蘭地院以98年度訴字第
    269號、99年度重訴字第4號、108年度訴字第303號判決判處
    如附表編號1至7所示之刑確定在案，有各該判決書及本院被
    告前案紀錄表各1份附卷可稽。受刑人所犯如附表編號7所示
    之罪為本件聲請之最後事實審審理案件，故聲請人向原審法
    院聲請定其應執行之刑，於法無不合，又受刑人所犯如附表
    所示各罪，均係於附表編號1至4所示判決確定日即民國98年
    9月7日前所為，經核認聲請為正當，爰在外部性及內部性界
    限範圍內，爰裁定定應執行有期徒刑29年等語。
二、抗告意旨略以：原裁定附表編號7所示之罪，犯罪時間係在9
    5年4月間某日，顯係在95年7月1日刑法第51條修正施行前所
    犯，依法應適用修正前刑法第51條第5款之規定，合併之有
    期徒刑不得逾20年，始為適法。惟原裁定定本件應執行有期
    徒刑29年，顯屬違法，爰請求撤銷原裁定，另為適法之裁定
    等語。
三、經查：
　㈠按數罪併罰，有二裁判以上者，依刑法第51條規定，定其應
    執行刑，同法第53條定有明文。查受刑人為附表編號7所示
    犯行後，於94年1月7日修正公布之刑法自95年7月1日施行，
    依修正後刑法第2條第1項規定：「行為後法律有變更者，適
    用行為時之法律。但行為後之法律有利於行為人者，適用最
    有利於行為人之法律」。修正前刑法第51條第5款規定：「
    數罪併罰，分別宣告其罪之刑，依左列各款定其應執行者：
    宣告多數有期徒刑者，於各刑中之最長期以上，各刑合併之
    刑期以下，定其刑期。但不得逾二十年」，修正後刑法第51
    條第5款則規定：「宣告多數有期徒刑者，於各刑中之最長
    期以上，各刑合併之刑期以下，定其刑期。但不得逾三十年
    」，比較新舊法結果，認為修正後刑法第51條第5款並未較
    有利於受刑人，依修正後刑法第2條第1項前段規定，應適用
    修正前刑法第51條第5款規定，定其應執行之刑。
  ㈡本件原裁定附表編號7所示之罪，受刑人係在95年4月間某日
    所犯，係屬在95年7月1日刑法修正施行前所犯，附表其餘所
    示之罪，則均為95年7月1日刑法修正施行後所犯，本件聲請
    定應執行刑即應為新舊法之比較適用，原裁定對此漏未比較
    適用，而逕適用刑法修正後之規定定其應執行刑，顯有違誤
    ，抗告人執此指摘原裁定不當，非無理由，為兼顧受刑人之
    審級利益，爰將原裁定撤銷，發回原審法院更為適法之裁定
    。
據上論斷，依刑事訴訟法第413條前段，裁定如主文。
中　　華　　民　　國　　109 　年　　5 　　月　　8 　　日
              　　刑事第六庭    審判長法　官  劉方慈
                                      法　官  許曉微
                                      法　官  林家賢
以上正本證明與原本無異。      
如不服本裁定，應於收受送達後5日內向本院提出再抗告狀。
                                      書記官  謝文傑
中　　華　　民　　國　　109 　年　　5 　　月　　8 　　日
附表：
編  號  1 2 3 罪  名  強盜 強盜 強盜 宣告刑  有期徒刑7年 有期徒刑7年 有期徒刑7年6月 犯罪日期  098/02/21 098/03/23 098/04/23 偵查(自訴)機關年度案號  宜蘭地檢98年度偵字第2166、2216、2218、2434號（聲請書附表僅載第2166號，應予補充） 宜蘭地檢98年度偵字第2166、2216、2218、2434號（聲請書附表僅載第2166號，應予補充） 宜蘭地檢98年度偵字第2166、2216、2218、2434號（聲請書附表僅載第2166號，應予補充） 最後事實審 法  院 宜蘭地院 宜蘭地院 宜蘭地院  案  號 98年度訴字第269號 98年度訴字第269號 98年度訴字第269號  判決日期 098/08/17 098/08/17 098/08/17 確定判決 法  院 宜蘭地院 宜蘭地院 宜蘭地院  案  號 98年度訴字第269號 98年度訴字第269號 98年度訴字第269號  判    決確定日期 098/09/07 098/09/07 098/09/07 是否為得易科罰金之案件  否 否 否 備  註  1.宜蘭地檢98年度執字第2065號 2.編號1至6，經臺灣宜蘭地院99年度聲字第712號裁定定應執行有期徒刑28年   

編  號  4 5 6 罪  名  詐欺 擄人勒贖 竊盜 宣告刑  有期徒刑6月 有期徒刑11年 有期徒刑10月 犯罪日期  098/04/23 098/01/26 098/01/26 偵查(自訴)機關年度案號  宜蘭地檢98年度偵字第2166、2216、2218、2434號（聲請書附表僅載第2166號，應予補充） 宜蘭地檢98年度偵字第4924號 宜蘭地檢98年度偵字第4924號 最後事實審 法  院 宜蘭地院 宜蘭地院 宜蘭地院  案  號 98年度訴字第269號 99年度重訴字第4號 99年度重訴字第4號  判決日期 098/08/17 099/10/19 099/10/19 確定判決 法  院 宜蘭地院 宜蘭地院 宜蘭地院  案  號 98年度訴字第269號 99年度重訴字第4號 99年度重訴字第4號  判    決確定日期 098/09/07 099/11/11 099/11/11 是否為得易科罰金之案件  否 否 否 備  註  宜蘭地檢98年度執字第2065號 宜蘭地檢98年度執字第2269號    編號1至6，經臺灣宜蘭地院99年度聲字第712號裁定定應執行有期徒刑28年   

編  號  7 （以下空白） （以下空白） 罪  名  強盜   宣告刑  有期徒刑3年   犯罪日期  95年4月間某日   偵查(自訴)機關年度案號  宜蘭地檢108年度偵字第3444號   最後事實審 法  院 宜蘭地院    案  號 108年度訴字第303號    判決日期 108/12/27   確定判決 法  院 宜蘭地院    案  號 108年度訴字第303號    判    決確定日期 109/01/20   是否為得易科罰金之案件  否   備  註  宜蘭地檢109年度執字第361號